臺灣板橋地方法院刑事判決　　　　　　　99年度易字第3435號
公　訴　人　臺灣板橋地方法院檢察署檢察官
被　　　告　林昭安
上列被告因違反毒品危害防制條例案件，經檢察官提起公訴（99
年度毒偵字第7386號)，被告於本院準備程序中就被訴事實為有
罪之陳述，經本院裁定進行簡式審判程序，判決如下：
    主  文
林昭安施用第二級毒品，累犯，處有期徒刑柒月。扣案之甲基安
非他命吸食器壹組、玻璃球參個均沒收。
    事  實
一、林昭安前因施用毒品案件，經本院以88年度毒聲字第4501
    號裁定送觀察、勒戒後，認無繼續施用毒品之傾向而釋放出
    所，並經臺灣板橋地方法院檢察署檢察官以88年度偵字第17
    692號為不起訴處分確定；又於前揭觀察、勒戒執行完畢後5
    年內，因施用毒品案件，經本院分別以90年度毒聲字第4199
    、4244號裁定送觀察、勒戒後，認無繼續施用毒品之傾向，
    於民國90年11月12日釋放出所，並經同署檢察官以90年度毒
    偵字第3993、4145號為不起訴處分確定；又因違反槍砲彈
    藥刀械管制條例案件，經本院以90年度訴字第1353號判處有
    期徒刑1年2月，緩刑3年確定；再因施用毒品案件，經本院
    以91年度毒聲字第2145號裁定令入戒治處所強制戒治，於92
    年5 月19日停止處分釋放出所，於92年7 月5 日保護管束期
    滿，並經本院以91年度重簡字第1131號判處有期徒刑5 月確
    定，再經撤銷前開緩刑，二罪接續執行，於93年8 月27 日
    假釋，復經撤銷假釋，應執行殘刑有期徒刑4 月13日；又
    因施用毒品案件，經本院以94年度簡字第330 號判處有期徒
    刑6 月確定，並接續前揭殘刑執行，於95年3 月5 日縮刑期
    滿執行完畢；再因施用毒品案件，經本院以96年度簡字第
    4393號、臺灣臺北地方法院以96年度易字第2258號分別判處
    有期徒刑6 月、6 月確定，前開2 罪再經臺灣臺北地方法院
    以97年度聲字第1629號裁定應執行有期徒刑11月確定；復
    因施用毒品案件，經本院以97年度簡字第8642號判處有期徒
    刑6 月確定，並與及其另案持有毒品案件經判處拘役40日
    部分接續執行，於98年8 月14日縮刑期滿執行完畢。詎其仍
    不知悔改，復基於施用第二級毒品甲基安非他命之犯意，於
    99 年8月26日7 、8 時許，在臺北縣林口鄉（現改制為新北
    市林口區○○○○路1 段279 號11樓之1 租屋處，以將甲基
    安非他命置入吸食器內燒烤之方式施用甲基安非他命一次(
    起訴書漏載施用方式應予補充) 。嗣於同日20時許，經警持
    搜索票前往上址執行搜索，當場查獲林昭安，並扣得甲基安
    非他命41包( 毛重1136.96 公克) 、電子磅秤2 台、分裝袋
    1 包、新臺幣3 萬7 千元、手機3 支( 起訴書漏載新臺幣3
    萬7 千元及手機3 支，另其所涉販賣第二級毒品罪嫌由臺灣
    板橋地方法院檢察署檢察官另案偵辦中) 、甲基安非他命吸
    食器1 組及玻璃球3 個等物，並經警為之採尿送驗後，呈甲
    基安非他命陽性反應，始悉上情。
二、案經臺北縣政府警察局報告臺灣板橋地方法院檢察署檢察官
    偵查後提起公訴。
    理  由
一、程序方面：按除被告所犯為死刑、無期徒刑、最輕本刑為3
    年以上有期徒刑之罪或高等法院管轄第一審案件者外，於第
    一次審判期日前之準備程序進行中，被告先就被訴事實為有
    罪之陳述時，審判長得告知被告簡式審判程序之旨，並聽取
    當事人、代理人、辯護人及輔佐人之意見後，裁定進行簡式
    審判程序，刑事訴訟法第273 條之1 第1 項定有明文。經核
    ，本件被告林昭安所犯係死刑、無期徒刑、最輕本刑為3年
    以上有期徒刑以外之罪，其於準備程序中就被訴事實為有罪
    之陳述，經法官告知簡式審判程序之旨，並聽取公訴人、被
    告之意見後，本院爰依首揭規定，裁定進行簡式審判程序，
    合先敘明。
二、上揭事實，業據被告於偵查、本院準備程序及審理時坦承不
    諱，並有臺灣檢驗科技股份有限公司99年9月17日濫用藥物
    檢驗報告、臺北縣政府警察局刑事警察大隊偵辦毒品案件尿
    液代碼表、搜索扣押筆錄、扣押物品目錄表各1份在卷足佐
    。此外，並有甲基安非他命吸食器1組、玻璃球3個扣案可憑
    ，因認被告之自白與事實相符，堪予採信。又被告前因施用
    毒品案件，經本院以88年度毒聲字第4501號裁定送觀察、勒
    戒後，認無繼續施用毒品之傾向而釋放出所，並經臺灣板橋
    地方法院檢察署檢察官以88年度偵字第17692號為不起訴處
    分確定後，仍於前揭觀察、勒戒執行完畢後5年內，反覆再
    犯如事實欄所載之施用毒品犯行，有臺灣高等法院被告前案
    紀錄表附卷可憑，顯見其再犯率甚高，原實施觀察、勒戒或
    強制戒治，已無法收其實效，即應直接依該條例第10條處罰
    （最高法院97年度第5次刑事庭會議決議、98年度台非字第
    12號、第56號判決意旨參照）。綜上所述，本件罪證明確，
    被告犯行洵堪認定，應予依法論科。
三、查甲基安非他命係毒品危害防制條例第2 條第2 項第2 款所
    規定之第二級毒品，故核被告所為，係犯該條例第10條第2
    項之施用第二級毒品罪，其施用前持有甲基安非他命之低度
    行為，應為施用之高度行為所吸收，不另論罪。又被告前有
    如事實欄所載之論罪科刑執行情形，有臺灣高等法院被告前
    案紀錄表附卷可憑，其於受徒刑執行完畢後5 年內，故意再
    犯本件有期徒刑以上之罪，為累犯，應依刑法第47條第1項
    加重其刑。爰審酌被告前經觀察、勒戒及強制戒治後，仍不
    知戒斷其施用毒品之惡習，惟其犯後坦承其過，態度良好，
    核施用毒品屬於自殘行為，犯罪手段尚屬輕微，及其犯罪動
    機、目的、生活狀況、智識程度、所生危害等一切情狀，量
    處如主文所示之刑，以資懲儆。
四、扣案之甲基安非他命吸食器1組、玻璃球3個，係被告所有供
    其犯本案施用毒品罪所用之物，業據其供承在卷，爰依刑法
    第38條第1項第2款之規定宣告沒收之。至扣案之甲基安非他
    命41包 (毛重1136.96公克)、電子磅秤2台、分裝袋1包、新
    臺幣3萬7千元、手機3支，均與被告本件施用第二級毒品之
    犯行無關，而為被告另涉販賣第二級毒品案件之重要證物，
    本院爰均不併予諭知沒收，附此敘明。
據上論斷，應依刑事訴訟法第273條之1第1項、第299條第1項前
段，毒品危害防制條例第10條第2項，刑法第11條前段、第47條
第1項、第38條第1項第2款，判決如主文。
本案經檢察官王筱寧到庭執行職務。
中    華    民    國   100    年    1     月    28    日
                  刑事第十三庭   法  官   陳昭筠
以上正本證明與原本無異。
如不服本判決應於送達後10日內向本院提出上訴狀。
                                 書記官   黃文儀
中    華    民    國   100    年    1     月    28    日
附錄本案論罪科刑法條全文
毒品危害防制條例第10條
施用第一級毒品者，處 6 月以上 5 年以下有期徒刑。
施用第二級毒品者，處 3 年以下有期徒刑。